臺灣屏東地方法院刑事判決
111年度簡上字第100號
上  訴  人  
即  被  告  羅威丞



上列上訴人因竊盜案件，不服本院簡易庭中華民國111年7月11日
111年度簡字第656號第一審簡易判決（聲請簡易判決處刑案號：
111年度撤緩偵字第27號），提起上訴，本院管轄之第二審合議
庭判決如下：
    主      文
上訴駁回。
    事實及理由
一、本案經本院審理結果，認原審以上訴人即被告羅威丞（下稱
    被告）所為，係犯刑法第320條第1項之竊盜罪，並於裁量後
    ，依刑事訴訟法第449條第1項前段、第3項、第454條第2項
    等規定，判處拘役20日，並諭知拘役易科罰金之折算標準，
    其認事用法均無違誤，量刑亦屬適當，應予維持，爰依刑事
    訴訟法第373條規定，本判決除證據部分另補充：「被告於
    本院第二審所為之自白」外，其餘引用如附件所示第一審刑
    事簡易判決書記載之事實、證據及理由。
二、上訴意旨略以：被告家境清寒，靠殘障津貼補助維持生活，
    家中尚有母親要照顧，沒有能力支付易科罰金，本人認為刑
    罰過重，請求減輕刑責或勞動服務（後本院審理中改稱:因
    交通工具壞掉了，不能出門，所以也不適合勞動服務），本
    人領有身障手冊，憂鬱不擅與人互動，本人有深刻檢討，日
    後想尋求工作，請給我一
　　個機會等事項，提起上訴等語。
三、關於刑之量定，為求個案裁判之妥當性，法律賦予法院裁量
    之權，量刑輕重，屬為裁判之法院得依職權自由裁量之事項
    ，苟其量刑已以行為人之責任為基礎，並斟酌刑法第57條各
    款所列情狀，在法定刑度內，酌量科刑，如無偏執一端，致
    明顯失出失入情形，第二審法院即不得單就量刑部分遽指為
    不當或違法。本件原審量定刑期，業已審酌被告不思以正當
    方法獲取所需，竟為貪圖不法利益，率爾竊取告訴人宋長霖
    所有置放於機車座墊上之KYT-DJ款安全帽1頂，欠缺尊重他
    人財產法益之觀念，所為誠屬不該；惟念其犯後尚能坦承犯
    行，所竊得之KYT品牌安全帽1頂，業經警局發還告訴人領回
    ，並已與告訴人達成和解，有贓物認領保管單、屏東縣潮州
    鎮調解委員會調解筆錄等件在卷可佐，被告犯罪所生損害稍
    有減輕；兼衡被告行竊之手段尚屬平和，並考量其本案案發
    前無論罪科刑紀錄紀錄（見卷附臺灣高等法院被告前案紀錄
    表）、自述之智識程度（見卷附個人戶籍資料查詢結果）、
    經濟狀況（見警詢筆錄受詢問人年籍資料欄）、領有中度身
    心障礙證明等一切情狀，量處拘役20日，並諭知如易科罰金
    之折算標準，其量刑並未逾法定刑之範圍，亦無何量刑權限
    濫用之情，自難謂有何不當可言，是上訴意旨指摘原審判決
    量刑過重，尚屬無據。
據上論斷，應依刑事訴訟法第455條之1第1項、第3項、第368條
、第373條，判決如主文。
本案經檢察官陳新君聲請簡易判決處刑，檢察官洪綸謙到庭執行
職務。
中　　華　　民　　國　　111 　年　　9 　　月　　22　　日
                  刑事第四庭    審判長法　官  林鈴淑

                                      法  官  蕭筠蓉

                                      法  官  陳政揚
以上正本證明與原本無異。
不得上訴
中　　華　　民　　國　　111 　年　　9 　　月　　22　　日
                                      書記官  簡慧瑛
附件
臺灣屏東地方法院刑事簡易判決
111年度簡字第656號
聲　請　人　臺灣屏東地方檢察署檢察官
被　　　告　羅威丞　男　民國00年0月00日生
　　　　　　　　　　身分證統一編號：Z000000000號
　　　　　　　　　　住屏東縣○○鄉○○路00號
　　　　　　　　　　居屏東縣○○鄉○○路000號
上列被告因竊盜案件，經檢察官聲請以簡易判決處刑（111年度
撤緩偵字第27號），本院判決如下：
    主      文
羅威丞犯竊盜罪，處拘役貳拾日，如易科罰金，以新臺幣壹仟元
折算壹日。
    事實及理由
一、本院認定被告羅威丞之犯罪事實及證據，均與檢察官聲請簡
    易判決處刑書之記載相同，茲引用之（如附件）。
二、核被告所為，係犯刑法第320條第1項之竊盜罪。爰審酌被告
    不思以正當方法獲取所需，竟為貪圖不法利益，率爾竊取告
    訴人宋長霖所有置放於機車座墊上之之KYT品牌安全帽1頂，
    欠缺尊重他人財產法益之觀念，所為誠屬不該；惟念其犯後
    尚能坦承犯行，所竊得之KYT品牌安全帽1頂，業經警局發還
    告訴人領回，並已與告訴人達成和解（雙方息事寧人等），
    有贓物認領保管單、屏東縣潮州鎮調解委員會調解筆錄等件
    在卷可佐，被告犯罪所生損害稍有減輕；兼衡被告行竊之手
    段尚屬平和，並考量其前無論罪科刑紀錄紀錄（見卷附臺灣
    高等法院被告前案紀錄表）、自述之智識程度（見卷附個人
    戶籍資料查詢結果）、經濟狀況（見警詢筆錄受詢問人年籍
    資料欄）、領有中度身心障礙證明等一切情狀，量處如主文
    所示之刑，並諭知如易科罰金之折算標準。
三、按犯罪所得，屬於犯罪行為人者，沒收之；犯罪所得已實際
    合法發還被害人者，不予宣告沒收或追徵，刑法第38條之1
    第1項前段、第5項分別定有明文。經查，被告所竊得之上開
    財物，雖屬其犯罪所得，然業經告訴人領回，被告嗣亦已與
    告訴人和解業如上述，應認被告犯罪已實際合法發還，依刑
    法第38條之1第5項規定，不予宣告沒收或追徵，併此敘明。
四、依刑事訴訟法第449 條第1 項前段、第3 項、第454 條第2
    項，逕以簡易判決處刑如主文。
五、如不服本判決，得自收受送達之日起20日內，向本院提起上
    訴狀，上訴於本院合議庭。
本案經檢察官陳新君聲請以簡易判決處刑。
中　　華　　民　　國　　111 　年　　7 　　月　　11　　日
                  簡易庭    法  官  黃紀錄
以上正本證明與原本無異。
如不服本件判決，得於判決書送達之日起20日內，以書狀敍述理
由(須附繕本)，向本庭提出上訴。
中　　華　　民　　國　　111 　年　　7 　　月　　12　　日
                            書記官　張孝妃　　　　　　　
附錄本案論罪科刑法條全文
中華民國刑法第320條第1項：
意圖為自己或第三人不法之所有，而竊取他人之動產者，為竊盜
罪，處5 年以下有期徒刑、拘役或50萬元以下罰金。
【附件】   
臺灣屏東地方檢察署檢察官聲請簡易判決處刑書　
                                   111年度撤緩偵字第27號
　　被　　　告　羅威丞　
上列被告因竊盜案件，業經偵查終結，認為宜以簡易判決處刑，
茲將犯罪事實及證據並所犯法條分敘如下：
　　　　　犯罪事實
一、羅威丞意圖為自己不法之所有，基於竊盜之犯意，於民國10
    9年12月25日19時許，趁無人注意之際，單獨徒手竊取宋長
    霖停放在屏東縣○○鎮○○路○○○路○○○○號碼000-0000號普通重
    型機車後座椅墊上所置放之KYT-DJ款安全帽1頂（約值新臺
    幣2,300元），得手後旋即騎乘車牌號碼000-000號普通重型
    機車離去。嗣經警接獲報案後調閱案發地點及周遭監視器畫
    面而循線查獲上情，並扣得上開安全帽1頂（已發還宋長霖
    ）。　　　
二、案經宋長霖訴由屏東縣政府警察局潮州分局報告偵辦。
　　　　　　 證據並所犯法條
一、上揭犯罪事實，業據被告羅威丞坦承不諱，核與告訴人宋長
    霖之指訴情節相符，且有偵查報告、屏東縣政府警察局潮州
    分局扣押筆錄暨扣押物品目錄表、贓物認領保管單、車輛詳
    細資料報表各1份、蒐證照片6張、監視器影像擷取畫面10張
    等在卷可稽，足徵被告自白與事實相符，其犯行堪以認定。
二、核被告羅威丞所為，係犯刑法第320條第1項之竊盜罪嫌。
三、依刑事訴訟法第451條第1項聲請逕以簡易判決處刑。
　　此　　致
臺灣屏東地方法院
中　　華　　民　　國　  111　　年　　4    月　  25    日
                            檢 察 官   陳 新 君